Inventaris van het archief van L.J. baron van Eck [levensjaren 1719-1765], 1735-1765 (1777)
Nationaal Archief, Den Haag
Tegen het midden van de 18e eeuw waren de aktiviteiten van de Nederlanders in Coromandel aanzienlijk verminderd. Toch werden factorijen die niet meer winstgevend waren, niet gesloten, omdat de directeuren een conservatief beleid voerden, en omdat ze vreesden dat ze door de sluiting van factorijen de plaatselijke autoriteiten voor het hoofd zouden stoten. De Engelsen en Fransen breidden hun aktiviteiten en macht in Zuid-Coromandel steeds verder uit en stelden de macht van de Nederlanders in deze streek geleidelijk aan in de schaduw. Tijdens de Engels-Franse strijd om de heerschappij in Zuid-Coromandel (1740-1763), leed de Nederlandse handel zware verliezen. Nadat de Engelsen in 1763 deze strijd in hun voordeel hadden beslist, leidde de Nederlandse handel een kwijnend bestaan.
Tijdens de Amerikaanse onafhankelijkheidsoorlog (1776-1783) veroverden de Engelsen in 1781 Negapatnam. Bij de vrede moesten de Nederlanders deze haven aan de Engelsen afstaan. Nu werd Paliacatta weer het bestuurscentrum van Coromandel. Door het verlies van Negapatnam werd de Nederlandse handel in Coromandel verlamd. Tijdens de Napoleontische oorlogen werden alle sporen van de Nederlandse aanwezigheid in Coromandel uitgewist
In Coromandel bestond de Politieke Raad uit de gouverneur, de secunde of hoofdadministrateur, de fiscaal, de tweede administrateur, de legercommandant, de tweede pakhuismeester, de cassier, de factuurhouder, de adigaar, de provisioneel onderkoopman, de ingenieur en de secretaris. De secunde hield de boeken van het centrale goouvernement bij en de tweede administrateur de boeken van Negapatnam. De ingenieur was verantwoordelijk voor het fort in Negapatnam.
In Paliacatta waren de volgende dienaren aanwezig: een opperhoofd, een tweede man, een muntcommissaris, een fiscaal en tolboekhouder, een pakhuismeester, een factuuurhouder, twee assistenten, waarvan één cassier, drie "soldaten of matrozen aan de pen" en een geweldige
Een politiebeambte, belast met het handhaven van de tucht en met de arrestaties en het toezicht op de gevangenen.
bij de fiscaal.
Handel en investeringen
De factorijen in Coromandel waren allemaal uitsluitend voor de handel bestemd en de Nederlanders hoefden zich er niet in binnenlandse en plaatselijke bestuursvraagstukken te mengen. Deze factorijen konden tevens dienen als bevoorradingscentra voor schepen.
Het stapelprodukt van de handel in Coromandel was textiel, het voornaamste handelsprodukt van de Nederlanders in Azië. De textielexport van de Nederlanders naar hun handelscentra in Zuidoost-Azië, het Verre Oosten en West-Azië, waar de textiel diende als ruilmiddel voor de goederen die ter plaatste werden aangekocht, was veel groter dan hun textielexport naar Europa.
Voor het op een georganiseerde manier ophalen van stoffen, ontstond er een doeltreffende samenwerking tussen de Nederlanders en een aantal Indiase tussenhandelaren.
Andere exportgoederen in Coromandel waren rijst en andere graangewassen, katoen en indigo.
In Coromandel was de export belangrijker dan de import. Ingevoerd werden metalen, zoals ijzer, lood, koper, zink en peauter,
Een legering van lood en tin, waarvan vaatwerk wordt gemaakt.
en specerijen, zoals peper, kruidnagelen, noten, foelie en kaneel. De verkoop van deze goederen leverde maar ongeveer de helft op van de kosten van de textiel. De overige betalingen voor de textiel moesten worden gedaan door de import van edelmetaal en contanten.
Vanaf de tweede helft van de 17e eeuw stegen de aankoopprijzen van textiel scherp, waardoor de textielhandel uiteindelijk, in de tweede helft van de 18e eeuw, niet langer winstgevend was. De prijsstijgingen werden veroorzaakt door: de heftige concurrentie onder de Europese kooplieden, het feit dat er zoveel goud in de economie werd gebracht, omdat alle Europese compagnieën goud en zilver invoerden voor het financieren van hun aankopen, en de vermindering van de produktie, als gevolg van oorlogen. De grote vraag naar exportgoederen uit Coromandel deed de prijzen van deze goederen op de binnenlandse markt stijgen, waardoor de kosten van het levensonderhoud stegen, wat in het arbeidsloon tot uitdrukking kwam.
In de loop van de 18e eeuw verschoof het zwaartepunt van de Nderlandse handel zich in haar geheel van de gebieden rond Paliacatta en Masulipatnam naar Negapatnam, Sadraspatnam en Porto Nova, die in de eerste helft van de 18e eeuw een bloeiende centra waren.
In de tijd dat de politieke en militaire macht van de Nederlanders aan de kust van Coromandel aan het vervallen was, stierf hun handel óók een langzame dood.
Geschiedenis van het archiefbeheer
Gegevens over het archief
De stukken die bij het archief van Van Eck horen, zijn in de loop van de tijd verspreid geraakt over drie archieven: het persoonsarchief Van Eck, het familiearchief van Panthaleon van Eck, die beide bij de Eerste Afdeling van het Nationaal Archief zijn te vinden, en het archief van de familie Van Voërst van Lynden, dat zich in het Rijksarchief in Gelderland bevindt.
In India bevinden zich de memories van overgave van Steven Vermont, Van Ecks voorganger als gouverneur van Coromandel, en Jan Schreuder, Van Ecks voorganger als gouverneur van Ceylon, aan van Eck, zoals blijkt uit de "Lijst der oude boeken van de voormalige Nederlandsche Oost-Indische Compagnie ter kuste Coromandel 1702 - 1795" van J. van Kan, blz. 17 en 52. Deze lijst is verschenen in "Verhandelingen van het Koninklijk Bataviaasch Genootschap van Kunsten en Wetenschappen", deel 71 (Bandoeng, 1932). De memorie van overgave van Vermont is van 1758 en die van Schreuder van 17 maart 1762. Een duplikaat van de memorie van overgave van Schreuder is te vinden in VOC inv. nr. 3029, op folio's 130-423, terwijl een Engelse vertaling ervan van E. Reimers, met de Nederlandse tekst eraan toegevoegd, is verschenen in Colombo in 1946. Een samenvatting van deze memorie van overgave staat in "History of Ceylon" (Colombo, 1847) van George Lee, op blz. 184-199.
In Sri Lanka bevinden zich zowel bij Van Eck ingekomen, als van hem uitgegane stukken. Deze zijn beschreven in de inventaris van M.W. Juriaanse ( zie literatuurlijst), inv. nrs. 2901, 4881, 4894, 4930, 4931, 4938, 4941 en 4942. Verder zijn er twee stukken met betrekking tot de nalatenschap van van Eck ( inv. nr. 3194).
Het persoonsarchief loopt over de periode 1749-1769; er zitten namelijk óók stukken bij betreffende zijn nalatenschap. Het is niet compleet, want er zijn bijvoorbeeld geen stukken uit het jaar 1750.
Dit persoonsarchief heeft vóór overbrenging berust in de collectie L.J. de Petit (1790-1853), die is aangekocht door het (Algemeen) Rijksarchief op 7 november 1853 op de veiling Nijhoff. Deze datum en plaats van aankoop staan vermeld in de inventaris van de collectie L.J. de Petit, in "Verslagen omtrent 's Rijks Oude Archieven" (VROA) van 1923, eerste deel, en in de aanwinstenlijst van het (Algemeen) Rijksarchief van 1853. Uit de bovengenoemde inventaris en VROA valt op te maken dat het archief is overgebracht naar een andere collectie. Deze andere collectie is de aanwinstencollectie van de Eerste Afdeling van het Nationaal Archief.
Dit archief is eerder gedeeltelijk geïnventariseerd: het is beschreven als aanwinst 1853 B II 2 t/m 6. Deze beschrijving staat in de inventaris van de aanwinstencollectie van de Eerste Afdeling van het Nationaal Archief.
Inhoud en structuur van het archief
1.10
Aanwijzingen voor de gebruiker
Openbaarheidsbeperkingen
Volledig openbaar.
Materiële beperkingen
Aanvraaginstructie
Openbare archiefstukken kunnen online worden aangevraagd en gereserveerd. U kunt dit ook via de terminals in de studiezaal van het Nationaal Archief doen. Om te kunnen reserveren dient u de volgende stappen te volgen:
U maakt een profiel aan op www.gahetna.nl, en logt vervolgens in
Via de archiefinventaris (alleen de beschrijvingen met rode nummers) selecteert u het gewenste archiefstuk door op de knop 'Reserveren' te klikken
In het volgende scherm geeft u aan op welke dag u het archiefstuk wilt inzien
Indien u zich bevindt in de studiezaal en een tafelnummer heeft ontvangen kunt u dit nummer vermelden. Als u geen tafelnummer heeft kunt u tafelnummer 777 laten staan
Vervolgens bevestigt u uw reservering door deze te versturen.
Verwant materiaal
Beschikbaarheid van kopieën
Publicaties
Arasaratnam, S., "De VOC in Ceylon en Coromandel in de 17de en 18e eeuw", in: M.A.P. Meilink-Roelofsz. De VOC in Azië. Haarlem 1976
Dam, Pieter van, Beschryvinge van de Oostindische Compagnie. F.W. Stapel en C.W.Th., baron van Boetzelaer van Asperen en Dubbeldam, Boek 2, deel 2, blz.100 en 138-140. s'- Gravenhage 1927-1954
Gaastra, F.S., De Geschiedenis van de VOC Blz.18-20, 61-63 en 71 Haarlem 1982
Gaastra, F.S., "Ceylon als "handelscomptoir"vande VOC", in: Het Machtige Eyland. Ceylon en de V.O.C. Blz. 32 en 35 's-Gravenhage 1988
Jurriaanse, M.W., Catalogue of the Archives of the Dutch Central Government of Coastal Ceylon 1640-1796 Blz.10-20 en 314-315 Colombo 1943
Wijnaendts van Resandt, W., De Gezaghebbers der Oost-Indische Compagnie op hare Buiten-Comptoiren in Azië Blz.81-82 Amsterdam 1944
Zwier, W., Het verdrag van 1766 tusschen de O.I. Compagnie en den vorst van Kandi Blz.22-77 Amsterdam 1927
Alle boeken die in deze literatuurlijst en elders in de inleiding worden genoemd, kunnen worden geraadpleegd in de bibliotheek van het Nationaal Archief.
Bijlagen
Concordantie van aanwinst- en inventarisnummer
1853 B II 2 1
1853 B II 2 6-7
1853 B II 2 10-11
1853 B II 2 22
1853 B II 2 24
1853 B II 2 30-32
1853 B II 2 40-41
1853 B II 2 43-45
1853 B II 2 47
1853 B II 3 2-5
1853 B II 3 8-10
1853 B II 3 12-19
1853 B II 3 21
1853 B II 3 23
1853 B II 3 25-29
1853 B II 3 32-37
1853 B II 3 39-40
1853 B II 3 42
1853 B II 3 46
1853 B II 4 10
1853 B II 5 9
1853 B II 6 9
1853 B II 6 20
1853 B II 6 34-35
1853 B II 6 38
Beschrijving van de series en archiefbestanddelen
- Stukken van persoonlijke aard, I
  - Stukken betreffende privé-handel, 1.
    - Rekeningafschriften van zijn rekening-courant met Albert Nack en zijn eigen rekening-courant., 1756 mei 4 en 1758 maart 8; 1; 1 omslag
    - Uitgaande brief, gericht aan de heer Verquet in Pegu, over het feit dat hij geen geschikte koopwaren voor Pegu heeft kunnen sturen, maar daarom nu een som geld stuurt. Afschrift., 1758; 2; 1 stuk.
    - Authentiek uittreksel uit het verkoopboek van de verkoopmeesters van Batavia, aangaande de verkoop van was voor Van Eck op 1 augustus 1759 en de opbrengst hiervan., 1759 oktober 8; 3; 1 stuk
    - Contract, gesloten tussen het gouvernement van Tranquebar, Van Eck en de heer La Beaume, waarbij het gouvernement van Tranquebar het schip de "Koning van Denemarken", van de Deense Oostindische Compagnie, verhuurt voor een handelsreis van Tranquebar naar de Nicobar Eilanden, Pegu en Bengalen en terug naar Tranquebar, waarin Van Eck voor de helft belanghebbende is en de Deense Oost-Indische Compagnie en de heer La Beaume ieder voor een kwart belanghebbende zijn. Grosse., 1761 maart 10; 4; 1 stuk
    - Opdrachten tot betalingen aan zijn broers Aland en Jacob Willem van Eck en de heer Salinières, tevens bevestigingen van de betalingen aan zijn broers. Met bijlagen., 1761-1762; 5; 1 omslag
    - Wissel daarbij aan de Heren Zeventien wordt opgedragen een grote som geld te doen betalen aan Jean Salinières na afloop van de najaarsverkoop van 1764, tevens bevestiging van het feit dat het geld is uitgeteld door de eerste verkoopmeester van Batavia. Authentiek afschrift., 1763 oktober; 6; 1 stuk
    - Rekest van Aland en Jacob Willem van Eck, als gemachtigen van hun broer Lubbert Jan, aan Gedeputeerde Staten van het kwartier van Nijmegen, betreffende aan laatstgenoemde getransporteerde obligaties. Met beschikking., 1763 november 23; ---
      Zie: familiearchief van Panthaleon van Eck, inv.nr. 57.
    - Lijst van goederen die aan de koning van Pegu zullen worden geschonken, z.d.; 7; 1 stuk
  - Privé-correspondentie, 2.
    - Brief van zijn schoolvriend Van Ruijven, geschreven op 25 mei 1760 in Batavia. Afschrift., 1760 oktober.; 8; 1 stuk.
    - Brieven van zijn tante J.A. van Eck, zijn broer J.W. van Eck, zijn zuster J.W. van Eck, Timothy Nucella, M. Ooster en Anthonij de Bordes en de heer Salinières. Hieronder enkele duplikaten., 1760-1765; 9; 1 omslag
  - Stukken betreffende overlijden en nalatenschap, 3.
    - Kennisgeving van het overlijden van Lubbert Jan van Eck, heer van Overbeek, Raad extraordinair van Nederlands-Indië, gouverneur en directeur van Ceylon. Gedrukt., 1765 april 1; ---
      Zie: familiearchief van Panthaleon van Eck, inv. nr.58.
    - "Project tot de plegtige uytvaart van den Hoog Welgeboren Heer Lubbert-Jan Baron van Eck; Raad Extraordinair van Nederlands-Indië, Gouverneur en Directeur van 't Eyland Ceilon met dies onderhorigheden, overleden den eersten April Anno 1765. Colombo den 5. April 1765." Gedrukt., z.d.; ---
      Zie: familiearchief van Panthaleon van Eck, inv. nr.59.
    - Stukken betreffende de nalatenschap van Lubbert Jan van Eck, 1765-1767 en 1769; 10; 1 omslag
    - Brieven betreffende overlijden en regeling der nalatenschap van Lubbert Jan van Eck, heer van Overbeek, gouverneur van Ceylon, door de executeurs van diens testament te Colombo aan de erfgenamen gericht. Met bijlagen., 1765-72; ---
      Zie: familiearchief Van Panthaleon van Eck, inv.nr. 60.
    - Stukken betreffende de nalatenschap van Lubbert Jan van Eck te Colombo., 1765-1777; ---
      Zie: het archief vande familie Van Voërst van Lynden, inv.nr.106. Dit archief is aanwezig in het Rijksarchief in Gelderland.
    - Stukken betreffende een proces tussen David Coenraad Vick, opperkoopman te Coromandel c.s. en de testamentaire executeurs van Lubbert Jan van Eck, gouverneur van Ceylon,over de betaling van de eerstgenoemden van hun aandeel in de opbrengst van de zeven kisten Bengaals lijnwaad, in 1760 ten verkoop naar Batavia gezonden. Met bijlagen., 1766-67; ---
      Zie: familiearchief Van Panthaleon van Eck, inv.nr. 61.
    - Rekest van de erfgenamen van Lubbert Jan van Eck, gouverneur van Ceylon, aan Gedeputeerde Staten van het kwartier van de Veluwe, om vrijstelling van de impost van collateraal voor na diens overlijden voor zijn rekenig aangekochte goederen. Met beschikking van 1766 december 18. Met bijlagen., z.d.; ---
      Zie: familiearchief Van Panthaleon van Eck, inv.nr. 63.
    - Stukken betreffende de liquidatie van de nalatenschap van Lubbert Jan van Eck, gouverneur van Ceylon., 1766 december 27 en 1779 augustus 27.; ---
      Zie familiearchief Van Panthaleon van Eck, inv.nr. 62.
    - Rekest aan de magistraat van Arnhem, betreffende regeling der voogdij over de minderjarigen Anna Margaretha en Jan Carel van Eck, ter gelegenheid van de verdeling der nalatenschap van hun oom Lubbert Jan van Eck., 1767 januari 2; ---
      Zie: familiearchief van Panthaleon van Eck, inv. nr. 64.
    - Eis en conclusie in een proces tussen David Coenraad Vick c.s. en de testamentaire executeurs van Lubbert Jan van Eck, over de betaling aan eerstgenoemden van hun aandeel in de opbrengst van (zeven kisten) Bengaals lijnwaad, in 1760 ten verkoop naar Batavia gezonden., 1767; 11; 1 stuk
      Niet compleet. Zie ook familiearchief van Panthaleon en Eck, inv. nr. 61.
    - Akte van scheiding van de nalatenschap van Lubbert Jan van Eck, heer van Overbeek, gouverneur van Ceylon. Concept., c.1769; ---
      Zie familiearchief Van Panthaleon van Eck, inv.nr. 65; zie daarvan ook inv. nr. 67.
    - Inventarissen van de nagelaten goederen van Lubbert Jan van Eck, heer van Overbeek, gouverneur van Ceylon., 1769 maart 20 en 1777 februari 25; ---
      Zie: familiearchief Van Panthaleon van Eck, inv.nr. 66.
    - Akten van scheiding van de nalatenschap van Lubbert Jan van Eck, heer van Overbeek, gouverneur van Ceylon., 1769 maart 30 en 1777 februari 27; ---
      Zie: familiearchief Van Panthaleon van Eck, inv. nr. 67; zie daarvan ook inv. nr. 65.
- Stukken van ambtelijke aard, II
  - Cadet (1732 maart 31-1735 april 30), 1.
    - Getuigschrift voor Lubbert Jan van Eck na een driejarige dienst als cadet., 1735 april 30; ---
      Zie: familiearchief Van Panthaleon van Eck, inv.nr. 52.
  - Vaandrig (1735 mei 5-?), 2.
    - Akte van aanstelling van Lubbert Jan van Eck tot vaandrig., 1735 mei 5; ---
      Zie: het archief van de familie Van Voërst van Lynden, inv. nr. 105. Dit archief is aanwezig in het Rijksarchief in Gelderland.
  - Onderkoopman (1740-1747), 3.
    - "Lijste en reglement van 't geene de Kameren zullen vermogen toe te staan...aan een Onder-Koopman...van hier na Indiën varende...mede te nemen." Gedrukt., ---
      Zie: familiearchief Van Panthaleon van Eck, inv.nr. 53.
  - Opperhoofd van Porto Novo (1748-1754), 4.
    - Ingekomen brieven., 1749 en 1751-1754; 12; 1 omslag
  - Opperhoofd van Paliacatta (1754-1757 mei 30)., 5.
    - Ingekomen brieven. Hieronder 2 duplikaten., 1754 - 1757; 13-16; 2 omslagen en 5 stukken
      - 1754, 13; 2 stukken
      - 1755, 14
      - 1756, 15
      - 1757, 16; 3 stukken
    - Bevordering van Lubbert Jan van Eck tot opperkoopman der V.O.C., 1755 juni 4; ---
      Zie: familiearchief Van Panthaleon van Eck, inv.nr.54.
    - Brief van de heer D'Horombère, z.d.; 17; 1 stuk
  - Secunde van Coromandel, tevens opperhoofd van Paliacatta (1757 mei 31 - 1758 september 25), 6.
    - Correspondentie, a.
      - Ingekomen brieven. Hieronder enkele duplikaten., 1757-1758; 18-19; 2 omslagen
        - 1757, 18
        - 1758, 19
      - Kopieboek van uitgaande brieven, in zijn functies van secunde van Coromandel, gouverneur van Coromandel en gouverneur van Ceylon., 1758 juni-1762 maart, 1763 maart-juli, 1764 juni-1765 januari; 20; 1 band
      - Uitgaande brief. Afschrift., 1758; 21; 1 stuk
    - Stukken betreffende bijzondere onderwerpen, b.
      - Brief van D(ithard) van Rheden uit Batavia, gericht aan Steven Vermont, gouverneur van Coromandel, waarin Van Rheden onder andere zegt dat hij Van Eck zal proberen te helpen met het verkrijgen van een bevordering., 1756 juni 10; 22; 1 stuk
      - Uittreksel uit een brief van 27 juli 1758 uit Negapatnam, dat informatie geeft over gebeurtenissen in Azië, Europa en Amerika., 23; 1 stuk
      - Twee uittreksels uit een brief van Willem Feijtama van 30 november 1755, gericht aan Steven Vermont, gouverneur van Coromandel, over het feit dat de VOC is gestopt met de verkoop van geweven stoffen, omdat de VOC alleen nog maar stoffen kan krijgen waarvan de kwaliteit van de kleuren slecht is, z.d.; 24; 1 stuk
  - Gouverneur van Coromandel (1758 september 26-1761 mei 28), 7.
    - Stukken betreffende de aanstelling, a.
      - Akte van aanstelling van Lubbert Jan van Eck tot gouverneur en directeur der kust van Coromandel., 1758 september 26; ---
        Zie: familiearchief Van Panthaleon van Eck, inv. nr.56.
      - Commissiebrief voor Lubbert Jan van Eck tot gouverneur en directeur van de kust van Coromandel., 1758; ---
        Zie: het archief van de familie Van Voërst van Lynden, inv.nr. 103. Dit archief is aanwezig in het Rijksarchief in Gelderland.
    - Correspondentie, b.
      - Ingekomen brieven. deels duplikaten., 1758-1761; 25-28; 2 omslagen en 2 pakken
        - 1758, 25; 1 omslag
        - 1759, 26
        - 1760, 27
        - 1761, 28; 1 omslag
      - Ingekomen brieven. Met bijlagen., 1758 - 61; ---
        Zie: familiearchief Van Panthaleon van Eck, inv. nr.55.
      - Kopieboek van uitgaande brieven, in zijn functies van secunde van Coromandel, gouverneur van Coromandel en gouverneur van Ceylon., 1758 juni-1762 maart, 1763 maart-juli, 1764 juni-1765 januari; ---
        Zie inv.nr. 20
      - Brieven van Jan Visscher uit Palicol en J. Theodrick uit Masulipatnam., 1760 augustus 25 en z.j., augustus 10; 29; 2 stukken
    - Stukken betreffende bijzondere onderwerpen, c.
      - Stukken in het Perzisch en het Pehlewi (een oude Perzische taal), vermoedelijk betreffende tussen inlandse vorsten en de VOC gesloten overeenkomsten., 1759 en z.d.; 30; 1 omslag
      - Bericht uit de "London Gazette" over de dood van prinses Anna, de moeder en voogdes van de minderjarige stadhouder Willem V en zijn zuster Carolina en regentes voor Willem V, en de opvolging als voogd van Willem V en Carolina door hertog Lodewijk van Brunswijk-Wolfenbüttel. Met hierachter een berichtje over het feit dat meer dan 90 Nederlandse koopvaarders op het punt staan naar de Franse Westindische eilanden te zeilen, onder convooi van vier oorlogsschepen. Afschrift., 1759; 31; 1 stuk
      - Uittreksels uit brieven, die informatie geven over oorlogshandelingen tussen Engelse en Fransen in Azië, Canada en Europa ( in 1759 en 1760), de aankomst van versterkingstroepen voor de Engelsen in India, gebeurtenissen in het noorden van India en een vergadering van de Staten van Holland in juni 1759., 32; 1 omslag
  - Gouverneur van Ceylon (1761 mei 29 - 1765 april 1), 8.
    - Stukken betreffende de aanstelling, a.
      - Akte van aanstelling van Lubbert Jan van Eck tot gouverneur van Ceylon., 1761; ---
        Zie: het archief van de familie Van Voërst van Lynden, inv. nr.104. Dit archief is aanwezig in het Rijksarchief in Gelderland.
    - Correspondentie, b.
      - Kopieboek van uitgaande brieven, in zijn functies van secunde van Coromandel, gouverneur van Coromandel en gouverneur van Ceylon., 1758 juni-1762 maart, 1763 maart-juli, 1764 juni-1765 januari; ---
        Zie inv.nr.20
      - Ingekomen brieven. Hieronder enkele duplikaten., 1761 - 1765; 33-37; 5 omslagen
        - 1761, 33
        - 1762, 34
        - 1763, 35
        - 1764, 36
        - 1765, 37
      - Minuten van uitgaande brieven naar Europa, Kaap de Goede Hoop en Batavia., 1764 januari, april-mei; 38; 1 band
- Stukken betreffende een vroegere poging tot inventarisatie, III
  - Index op briefschrijvers van een deel van de ingekomen brieven, zowel van ambtelijke, als van persoonlijke aard., 19e eeuw; 39; 1 omslag
    Niet compleet
- Stukken waarvan het verband met het archief niet duidelijk is, IV
  - Stukken aan de kamers Amsterdam, Rotterdam en Delft en de VOC-dienaren Iman Willem Falck, Jacobus Geltens, Anthonij Huijsman en Andries Roelofsz. van Langezond., 1706, 1726, 1728, 1729, 1741, 1765 en z.d.; 40; 1 omslag
    Het stuk aan Iman Willem Falck is niet compleet.
  - Brief van een officier op het Franse schip "Achilles" aan een heer in India, verstuurd vanaf Kaap de Goede Hoop, waarin hij zegt dat het plan dat hij gaat uitvoeren, aanvankelijk voor rekening van hem en zijn vrienden zou worden uitgevoerd, maar dat de koning tot wie hij zich had gericht om schepen te krijgen, zijn plan zo goed vond dat deze het plan wilde bekostigen. Afschrift., 1759; 41; 1 stuk
  - Authentiek uittreksel uit het verkoopboek van de verkoopmeesters van Batavia, aangaande de verkoop van lijnwaden door de executeurs van het testament van Dithard van Rheden op 31 december 1759 en de opbrengst hiervan., 1760 januari; 42; 1 stuk
  - Minuut van een uitgaande brief, waarin luitenant-kolonel Roussel, kapitein Wiskonn, kapitein Van der Hoeven en kapitein-luitenant Etienne worden beoordeeld., z.d.; 43; 1 stuk
  - Aantekeningen in onbekend schrift, ondertekend door Paulo Sardijnssen en de heer Verquet., z.d.; 44
  - Uittreksel uit en vertaling van een brief uit het leger van prins Ananda Rasoe, door een vriend van soukaar Letjeme Daassoe aan deze laatste geschreven., z.d.; 45; 1 stuk
  - Aantekeningen in het Engels betreffende de aankomst van troepenversterkingen., z.d.; 46; 1 stuk
  - Goederenlijst in het Portugees., z.d.; 47; 1 stuk